【裁判字號】    90,上易,1417
【裁判日期】    900509
【裁判案由】    竊盜
【裁判全文】
臺灣高等法院刑事判決                            九十年度上易字第一四一七號
    上  訴  人  臺灣桃園地方法院檢察署檢察官
    被      告  甲○○
右上訴人因被告竊盜案件，不服臺灣桃園地方法院八十九年度易字第二五七一號，中
華民國九十年二月十五日第一審判決（起訴案號：臺灣桃園地方法院檢察署八十九年
度偵字第一三二五二號）提起上訴，臺灣桃園地方法院檢察署並移送併辦（九十年度
偵字第四五八九號），本院判決如左：
    主  文
原判決撤銷。
甲○○連續攜帶兇器竊盜，處有期徒刑柒月。
鑰匙壹把沒收。
    事  實
一、甲○○基於概括犯意，意圖為自己不法之所有，先於（一）民國（下同）八十九
    年八月三十一日凌晨一時許，在桃園縣桃園市○○街與安樂街口，以自備鑰匙竊
    取乙○○所有停放該處車牌號碼ＲＭＥ─０五０輕型機車，得手後供己使用，嗣
    於同日五時許，其騎乘前開機車行經桃園縣桃園市○○路一七八號前，為警盤查
  而悉前情，並扣得其所有供其竊取用之鑰匙一把。（二）復於九十年三月十三下
    午十一時許，於桃園市○○路二七○號要永和大樓內，以非其所有，客觀上足對
    人之生命、身體、安全造成危險性之可作為兇器使用之鐵撬一支，竊取公所產業
    課所管理之永和市場大樓內鋁製窗戶一扇及鋁製條棒六支，經黃楷文巡邏發現報
    警，為警當場查獲。
二、案經桃園縣警察局桃園分局報告臺灣桃園地方法院檢察署檢察官偵查起訴及移送
    併辦。
    理  由
一、右開事實，業據被告甲○○於警訊、偵查及原審及本院審理時中坦承不諱，核與
    被害人乙○○指述之失竊情節相符，並據證人黃楷文、蕭福生證述綦詳，復有贓
    物領據、扣押物品清單、照片附卷及鑰匙一把扣案可稽。本件被告事證明確，犯
    行洵堪認定，應予依法論科。
二、核被告所為事實欄（一）係犯刑法第第三百二十條第一項之普通竊盜罪，其所為
    事實欄（二）係犯刑法第三百二十一條第一項第三款之加重竊盜罪。被告先後二
    次竊盜犯行，業據被告供稱均因失業沒錢，第一次偷竊機車作為檢拾破銅爛鐵變
    賣之載運工具，第二次竊取鋁製窗戶一扇及鋁製條棒六支亦要拿去變賣等語，其
    時間緊接，犯罪構成要件相同，顯係基於概括犯意反覆為之，應依連續犯之規定
    論以刑法第三百二十一條第一項第三款之加重竊盜罪之一罪，並依法加重其刑。
    上開事實欄（二）部分，雖未經檢察官起訴，惟嗣經檢察官於上訴後移送併案審
    理，且二罪有裁判上一罪關係，為起訴效力所及，本院自得一併審理。
三、原審予以論科，雖非無見，然未及審酌事實欄（二）部分之犯行，尚有未洽。檢
    察官上訴意旨謂係連續犯原審未及審酌等語，為有理由，應由本院予以撤銷改判
    。經審酌被告犯罪之動機、目的、手段、品性、生活狀況、智識程度、犯罪所生
    之損害，及犯罪後態度等一切情狀，量處如主文所示之刑。至扣案之鑰匙一把，
    係被告所有供其犯本罪所用之物，業經被告供明在卷，應依刑法第三十八條第一
    項第二款規定宣告沒收。
據上論斷，應依刑事訴訟法第三百六十九條第一項前段、第三百六十四條、第二百九
十九條第一項前段，刑法第五十六條、第三百二十一條第一項第三款、第三十八條第
一項第二款，判決如主文。
本案經檢察官李金定到庭執行職務。
中      華      民      國    九十      年      五      月      九      日
                              臺灣高等法院刑事第二十二庭
                            審判長法  官  許  正  順
                                        法  官  邱  同  印
                                        法  官  胡  方  新
右正本證明與原本無異。
不得上訴。
                                        書記官  秦  慧  榮
中    華    民    國     九十     年       五       月        十        日
附錄    本判決論罪科刑法條：
中華民國刑法第三百二十一條
犯竊盜罪而有左列情形之一者，處六月以上五年以下有期徒刑：
一  於夜間侵入住宅或有人居住之建築物、船艦，或隱匿其內而犯之者。
二  毀越門扇、牆垣或其他安全設備而犯之者。
三  攜帶兇器而犯之者。
四  結夥三人以上而犯之者。
五  乘火災、水災或其他災害之際而犯之者。
六  在車站或埠頭而犯之者。
前項之未遂罰之。


司法院資訊處製作；財團法人民間司法改革基金會備份。
